【裁判字號】    97,家訴,82
【裁判日期】    971121
【裁判案由】    國外判決認可
【裁判全文】
臺灣臺北地方法院民事判決              97年度家訴字第82號
原      告  黃張麗貞Ly-C.
                        LA.
                      台北市○○○路○段161巷38號5樓
被      告  甲○○
上列當事人間請求判決認可事件，本院不經言詞辯論終結，判決
如下：
    主      文
原告之訴駁回。
訴訟費用由原告負擔。
    事實及理由
一、本件原告主張略以：兩造為夫妻關係，經向美國加州洛杉磯
    郡中區高等法院訴請給付生活費獲准，經判決確定（案號：
    ＢＤ450454號），並經我國駐洛杉磯台北經濟文化辦事處認
    證完峻，茲檢附前開判決書及中文翻譯各1 份、戶籍謄本1
    份，聲請裁定認可云云。
二、按外國法院之確定判決有所列各款情形之一者，不認其效力
    ：（一）依中華民國之法律，外國法院無管轄權者。（二）
    敗訴之一造，為中華民國人而未應訴者。但開始訴訟所需之
    通知或命令已在該國送達本人或依中華民國法律上之協助送
    達者，不在此限。（三）外國法院之判決，有背公共秩序或
    善良風俗者。（四）無國際相互之承認者，民事訴訟法第40
    2 條第1 項定有明文。次按如當事人提出者為外國法院之離
    婚判決，而對方當事人對該外國法院之判決效力有所爭執時
    ，戶政登記機關仍應就該外國法院判決之效力為實質上之審
    查。關於外國法院判決之效力，屬戶政機關職權審查事項，
    此與戶政機關就我國法院判決僅負形式上之審查義務，不須
    為實質上之審查者不同（最高行政法院79年度判字第461 號
    判決參照）。又外國法院之確定判決，除據為執行名義請求
    本國法院強制執行者，依強制執行法第43條規定（即現行法
    第4 條之1 第1 項），應經本國法院以判決宣示許可其執行
    外，各機關均可依民事訴訟法第402 條規定為形式上之審查
    ，據以決定是否承認外國法院確定判決之效力，惟有私權爭
    執時，利害關係人仍可循民事訴訟程序解決（見司法院82年
    10月29日（82）秘台廳民一字第17966 號函、法務部85年11
    月11日（85）法律決字第28829 號函）。準此，我國對外國
    法院之判決係採自動承認制度，原則上不待法院之承認判決
    ，該判決即因符合承認要件而自動發生承認之效力，僅於以
    外國確定判決為執行名義時，始須由法院以判決宣示許可執
    行。
三、經查：本件原告主張之上開事實，固據提出判決書及中文翻
    譯、戶籍謄本等件為證，惟揆諸上開說明，本件原告係聲請
    法院裁定認可上開美國法院判決書，非以外國確定判決為執
    行名義，起訴請求法院以判決宣示許可執行，且我國對外國
    法院之判決，除大陸地區之判決應依臺灣地區與大陸地區人
    民關係條例第74條之規定，聲請法院裁定認可外，係採自動
    承認制度，原則上不待法院之承認判決，該判決即因符合承
    認要件而自動發生承認之效力，從而，原告請求裁定認可上
    開美國法院判決，顯無理由，爰不經言詞辯論，逕以判決駁
    回之。
四、訴訟費用負擔之依據：民事訴訟法第78條。
中    華    民    國    97    年    11    月    21    日
                          法  官  鍾  華
以上正本係照原本作成。
如對本判決上訴，須於判決送達後20日之不變期間內，向本院提
出上訴狀，並繳納上訴裁判費新臺幣4,500元。
中    華    民    國    97    年    11    月    21    日
                          書記官  郭麗琴


司法院資訊處製作；財團法人民間司法改革基金會備份。
